臺北高等行政法院判決
　　　　　　　　　　　　　93年度簡字第1190號
原　　　告　甲○○
送達代收人　乙○○
被　　　告　臺北市政府
代　表　人　丙○○（市長）
訴訟代理人　丁○○
　　　　　　戊○○
上列當事人間因就業服務法事件，原告不服行政院勞工委員會中
華民國93年8月9日勞訴字第0930025166號訴願決定，提起行政訴
訟。本院判決如下：
　　主  文
原告之訴駁回。
訴訟費用由原告負擔。
　　事  實  及  理  由
一、事實概要：原告將原由雇主唐訓玲所聘僱印尼籍外國人ACHM
    AD NURHAYATI（下稱：A君，護照號碼：AE515852）一名，
    媒介予楊春松非法僱用，違反就業服務法第45條規定，經臺
    北縣政府警察局新店分局查獲上情，於93年2月27日以北警
    店外字第0930006389號函移臺北縣政府，嗣經該府認事實發
    生地點為：臺北市○○區○○街155之2號6樓，管轄機關係
    臺北市政府，乃於93年3月12日以北府勞動字第0930126253
    號函移請臺北市政府卓處。案經臺北市政府審查屬實，乃於
    93年4月22日以府勞二字第09306642900號違反就業服務法罰
    鍰案件處分書，依就業服務法第64條第1項規定，處原告罰
    鍰新臺幣10萬元。原告不服，提起訴願，遭決定駁回，遂提
    起本件行政訴訟。
二、原告起訴意旨略以：原雇主唐訓玲於92年7月28日在其新店
    市○○路住處，將A君強行交予仲介人員，女傭並在不知情
    及不識字經軟硬兼施下簽字自動停職，適原告舊識楊春松於
    7 月中旬接到勞委會核准函，原告將A君轉介予楊春松承接
    僱用，惟唐訓玲遲不出具轉換雇主合議書，且拒不繳納應納
    稅款，故無法辦理合法之轉介手續。嗣後唐訓玲在警訊中將
    責任推諉給原告，實際上唐訓玲尚積欠多筆費用未清，原告
    損失極大云云，為此，請求撤銷原處分及訴願決定。被告則
    辯稱：原告媒介雇主唐訓玲合法申請之印尼籍看護工A君予
    楊春松，於臺北市○○區○○街155之2號6樓從事看護工作
    ，有原告、唐訓玲、A君、楊春松及其配偶孫惠如認簽之偵
    訊筆錄可稽。就業服務法第45條所稱「非法媒介」，係指外
    國人已有因人之媒介而非法為他人工作之事實，是依其所訴
    情節，原告顯然在未經中央主管機關許可下，即已媒介雇主
    唐訓玲合法申請之印尼籍看護工A君予楊春松僱用，其違反
    就業服務法第45條所欲達成之規範秩序至明。至原告訴之聲
    明謂「被告不查雇主唐訓玲筆錄背後動機（也許曾授意其檢
    舉）亦應迴避官方身分，涉足新店分局辦案（易誤導而造成
    未審先判）（有外事警官何先生等二度在過程中表示）相信
    同案蘇先生及楊君亦有感受。」等語，核依行政院勞工委員
    會91年6月21日勞職外字第0910203709號函修正發布「違反
    就業服務法罰鍰案件處理要點」第2點規定，究原告所稱被
    告應「迴避」者為何？因誤導造成未審先判者又為何？原告
    媒介外國人非法為他人工作，業經被告審酌其違法事實依法
    處分，於法並無違誤，原告所訴顯無足採等語，請求駁回原
    告之訴。
三、按「任何人不得媒介外國人非法為他人工作。」、「違反第
    45條規定者，處新臺幣10萬元以上50萬元以下罰鍰。」分別
    為就業服務法第45條及第64條第1項所明定。經查，本件原
    告於92年8月間，未經許可，即媒介雇主唐訓玲所聘僱之印
    尼籍外國人A君非法為雇主楊春松工作，迄93年2月2日為警
    查獲等事實，有A君、原告、唐訓玲、楊春松及楊春松之配
    偶孫惠如之偵訊筆錄影本附於原處分卷可稽，復為兩造所不
    爭執，堪予認定。是原告所為，已違反「任何人不得媒介外
    國人非法為他人工作」之規定，則被告以93年4月22日以府
    勞二字第09306642900號違反就業服務法罰鍰案件處分書，
    依就業服務法第64條第1項規定，處原告最低罰鍰10萬元，
    於法並無不合。至原告主張原雇主唐訓玲所積欠之各項費用
    唐訓玲遲不提出轉換雇主合議書等等，乃純屬原告（或原告
    所屬之仲介公司）與唐訓玲間之債務關係或契約權義之民事
    糾葛，尚不得以此卸免就業服務法所規範之義務、責任。故
    原告主張各節，均屬無據。
四、從而，原處分於法並無違誤，訴願決定予以維持，亦無不合
    ，原告仍執前詞，訴請撤銷原處分及訴願決定，為無理由，
    應予駁回。又本件為簡易訴訟事件，爰不經言詞辯論，逕為
    判決，併予敘明。
據上論結，本件原告之訴為無理由，爰依行政訴訟法第98條第3
項前段、第233條第1項、第236條，判決如主文。
中　　華　　民　　國　　94　　年　 　3　　月　 31  　 日
                 臺 北 高 等 行 政 法 院   第 七 庭
      　　　　　　　　　　　　　　　　法　官　李  玉  卿
上為正本係照原本作成。
本件以訴訟事件所涉及之法律見解具有原則性者為限，始得於本
判決送達後20日內向本院提出上訴狀並表明上訴理由，如已於本
判決宣示後送達前提起上訴者，應於判決送達後20日內補具上訴
理由（均按他造人數附繕本），且經最高行政法院許可後方得上
訴。
中　　華　　民　　國　　94　　年　　 3　　月　　31　  日
                                      書記官  張  靜  怡
